【裁判字號】    95,聲,977
【裁判日期】    950609
【裁判案由】    發還擔保金
【裁判全文】
臺灣板橋地方法院民事裁定               95年度聲字第977號
聲  請  人
即  債權人  萬泰商業銀行股份有限公司
法定代理人  甲○○
相  對  人
即  債務人  乙○○
上列聲請人聲請發還擔保金事件，本院裁定如下：
    主  文
聲請人於本院九十四年度存字第二八三四號擔保提存事件一案所
提存之擔保金新臺幣柒萬元准予發還。
聲請程序費用由相對人負擔。
    理  由
一、按訴訟終結後，供擔保人證明已定20日以上之期間，催告受
    擔保利益人行使權利而未行使者，或法院依供擔保利益人之
    聲請，通知受擔保利益人於一定期間內行使權利並向法院為
    行使權利之證明而未證明者，法院應依供擔保人之聲請，以
    裁定命返還其提存物或保證書，民事訴訟法第104條第1項第
    3款定有明文，依同法第106條之規定，於其他依法令供訴訟
    上之擔保者，亦準用之。其中所謂訴訟終結，在因假扣押或
    假處分所供擔保之場合，因該擔保係為保障受擔保利益人因
    該假扣押或假處分所受損害而設，倘執行法院已依假扣押或
    假處分裁定為假扣押或假處分之執行，則在供擔保人撤回假
    扣押或假處分之執行前，受擔保利益人所受損害仍可能繼續
    發生，損害額既尚未確定，自難強令其行使權利，必待供擔
    保人已撤回假扣押或假處分之執行，始得謂為訴訟終結，最
    高法院87年台抗字第234號裁定意旨可資參照。
二、本件聲請意旨略以：聲請人與相對人間因小額循環信用貸款
    事件，前依本院94年度裁全字第3833號民事裁定，提供如主
    文第1 項所示之擔保金後，聲請就相對人之財產予以假扣押
    在案。茲因聲請人業已撤回假扣押強制執行部分，並依民事
    訴訟法第104條第1 項第3款規定向本院聲請催告相對人行使
    權利，經本院以94年度聲字第1691號發函通知相對人在案，
    迄今其所定21日之期間應已屆滿，而相對人仍未行使權利，
    爰依法聲請返還前開提存物等語；並提出本院94年度裁全字
    第3833號民事裁定、94年度存字第2834號提存書、94年度執
    全字第2812號塗銷查封登記書、94年9 月13日板院通民德94
    年度聲字第1691號函等影本各1 份為證。
三、經查聲請人前開主張，業據其提出上開證據為證，並經本院
    依職權調閱本院94年度裁全字第3833號假扣押卷、94年度存
    字第2834號擔保提存卷、94年度執全字第2812號假扣押執行
    卷及94年度聲字第1691號聲請催告行使權利卷核閱屬實，復
    有本院民事紀錄科查詢表5 紙在卷為證，聲請人之聲請意旨
    核與民事訴訟法第104條第1項第3款規定相符，應予准許。
四、爰依民事訴訟法第95條、第78條，裁定如主文。
中    華    民    國    95    年    6     月    9     日
                  民事第三庭    法  官  邱育佩
以上正本證明與原本無異。
如對本裁定抗告，須於裁定送達後10日內向本院提出抗告狀，並
應繳納抗告裁判費新臺幣1,000元。
中    華    民    國    95    年    6     月    9     日
                                書記官  王苑琦


司法院資訊處製作；財團法人民間司法改革基金會備份。
